臺灣高等法院民事裁定　　　　　　　　　96年度抗字第1276號
抗　告　人　甲○○
上列抗告人與相對人百麒房屋仲介有限公司間假扣押事件，對於
中華民國96年6月22日臺灣臺北地方法院96年度裁全字第8029號
裁定，提起抗告，本院裁定如下：
    主  文
抗告駁回。
抗告費用由抗告人負擔。
    理  由
一、按債權人就金錢請求或得易為金錢請求之請求，欲保全強制
    執行者，得聲請假扣押。假扣押非有日後不能強制執行或甚
    難執行之虞者，不得為之。請求及假扣押之原因應釋明之。
    前項釋明如有不足，而債權人陳明願供擔保或法院認為適當
    者，法院得定相當之擔保，命供擔保後為假扣押，為民國92
    年2月7日總統令修正公布之民事訴訟法第522條第1項、第
    523條第1項及第526條第1項、第2項所明定。依上開規定可
    知，債權人聲請假扣押，應就其請求及假扣押之原因加以釋
    明。該項釋明如有不足，而債權人陳明願供擔保或法院認為
    適當者，法院得定相當之擔保，命供擔保後為假扣押。
二、本件債權人即相對人主張：坐落台北市○○區○○路2段301
    巷4之8號房屋及基地為抗告人所有，伊公司於民國96年5月
    18 日接受抗告人委託代為銷售，雙方並訂有委託銷售契約
    ，伊公司之服務報酬依約為賣方支付成交價之百分之4及買
    方支付百分之1。嗣抗告人於96年5月18日簽立契約內容變更
    合意書，將委託銷售之價格改為新台幣（下同）2,187萬元
    ，經伊公司覓得買主楊國媛於於96年5月25日出價2,188萬元
    ，並由抗告人於同日於該要約上簽名承諾同意出售，買賣雙
    方契約即已成立，伊公司與抗告人即買主約定於96年5月29
    日晚上8時至伊公司辦公室辦理簽訂書面契約手續，詎屆時
    抗告人反悔不欲出售而未出面，伊公司不得已乃以存證信函
    限期通知抗告人出面簽約，抗告人仍不理會顯已違約，依契
    約書第8條第5款約定，抗告人應支付成交總價2,188萬元之
    百分之4及買方部分依總價百分之1計算，合計百分之5服務
    報酬即109萬4,000元。傾聞，抗告人擬隱匿財產，如伊公司
    不對抗告人之財產實施假扣押，則日後顯有難以執行之虞，
    為保全日後強制執行，願供擔保以代釋明之不足，而聲請假
    扣押等語，並提出委託銷售契約書、契約內容變更合意書、
    要約書、買方簽約通知書、存證信函及送達回執（見原法院
    卷第3頁至第9頁）以為釋明。查相對人就其主張之請求及假
    扣押原因，已為釋明，雖釋明有所不足，然其既陳明願供擔
    保，應認足補其釋明之欠缺。是相對人聲請本件假扣押，應
    予准許。
三、抗告意旨略以：抗告人為中華民國政府機關，於國內有財產
    ，且無任何浪費財產、增加負擔或有任何達於無資力之情事
    。縱相對人就其主張之請求屬實在，抗告人應無日後不能強
    制執行或甚難執行可言（最高法院41年台抗字第18號判例、
    本院85年度抗字第1646號判決意旨）。相對人僅空言泛稱「
    傾聞，抗告人隱匿財產，如伊公司不對抗告人之財產實施假
    扣押，則日後顯有難以執行之虞」云云，未提出即時可調查
    之證據以釋明，全憑相對人片面臆測之詞云云。惟查，相對
    人就其主張之請求及假扣押原因，已提出委託銷售契約書、
    契約內容變更合意書、要約書、買方簽約通知書、存證信函
    及送達回執（見原法院卷第3頁至第9頁）以為釋明。雖釋明
    有所不足，然其既陳明願供擔保，應認足補其釋明之欠缺。
    又抗告人雖辯稱其於國內有財產，且無任何浪費財產、增加
    負擔或有任何達於無資力之情事，然假扣押僅係債權人就金
    錢請求或得易為金錢請求之請求，欲保全強制執行者，得所
    為之聲請，債權人僅須釋明即可。至於是否確有相對人所主
    張抗告人有違約拒不履約之事實，均為實體問題，乃應待本
    案解決。相對人既已釋明，雖釋明有所不足，然其既陳明願
    供擔保，應認足補其釋明之欠缺。是抗告人據以對原裁定聲
    明不服，為無理由。從而，原裁定准相對人所為假扣押之聲
    請，並無不合。抗告意旨執前詞，指摘原裁定不當，聲明廢
    棄，為無理由，應駁回其抗告。
四、據上論結，本件抗告為無理由，爰裁定如主文。
中　　華　　民　　國　　96　　年　　9 　　月　　19　　日
                  民事第七庭
                      審判長法　官  鄭三源
　　　　　　　　　　　      法　官　周美月
　　　　　　　　　　　      法　官　王聖惠
正本係照原本作成。
不得再抗告。
中　　華　　民　　國　　96　　年　　9 　　月　　21　　日
　　　　　　　　　　　　　　書記官  陳樂觀
